臺灣新北地方法院刑事裁定　　　　　 110年度單禁沒字第82號
聲　請　人　臺灣新北地方檢察署檢察官
被　　　告　古純端



上列聲請人因被告違反毒品危害防制條例案件（109年度毒偵字
第8209號、110年度毒偵字第1835、2663號），聲請單獨宣告沒
收（110年度聲沒字第486號），本院裁定如下：
    主  文
扣案如附表所示之物均沒收銷燬之。
    理  由
一、聲請意旨略以：被告古純端前因違反毒品危害防制條例案件
    （施用第二級毒品案件），經聲請人以109年度毒偵字第820
    9號、110年度毒偵字第1835、2663號為不起訴處分確定，而
    扣案如附表所示之物，經送鑑定結果，確均分別含有第一級
    毒品海洛因、第二級毒品甲基安非他命成分，均係屬違禁物
    ，爰均依毒品危害防制條例第18條第1項前段及刑法第40條
    第2項規定，聲請宣告沒收銷燬等情。
二、按違禁物得單獨宣告沒收，刑法第40條第2項定有明文；而
    甲基安非他命核屬毒品危害防制條例第2條第2項第2款所規
    定之第二級毒品，屬違禁物，不問屬於犯罪行為人與否，應
    依毒品危害防制條例第18條第1項前段之規定沒收銷燬；又
    用以直接包裹或盛裝毒品之包裝或容器，因與上開毒品密切
    接觸，依現今採行之鑑驗技術，無法與其盛裝之毒品完全析
    離，自應併依毒品危害防制條例第18條第1項前段之規定宣
    告沒收銷燬之。
三、經查：被告前㈠於民國（下同）109年3月3日15時許，在新
    北市○○區○○路0段00巷00號7樓之9住處地下室內、於109
    年3月3日21時許，在新北市三重區仁義街上某便利商店廁所
    內，因分別施用第二級、第一級毒品案件；㈡於108年7月15
    日21時許，在新北市○○區○○路0段00巷00號7樓之9住處
    地下室內，因同時施用第一級、第二級毒品案件；㈢於108
    年3月4日15時許，在新北市○○區○○路0段00巷00號7樓之
    9住所，因同時施用第一級、第二級毒品案件，經本院以109
    年度毒聲字第1565號裁定送勒戒處所觀察、勒戒後，認無繼
    續施用毒品之傾向，於110年9月3日執行完畢釋放出所，並
    由臺灣新北地方檢察署檢察官以109年度毒偵字第8209號、
    110年度毒偵字第1835、2663號為不起訴處分確定，有上開
    不起訴處分書、臺灣高等法院被告前案紀錄表各1份在卷可
    稽。而本件扣案如附表編號1所示之物，經送請臺北榮民總
    醫院鑑定，經乙醇沖洗，檢出第一級毒品海洛因成分，有臺
    北榮民總醫院109年4月10日北榮毒鑑字第C0000000號毒品成
    分鑑定書1紙附卷可憑（見臺灣新北地方檢察署109毒偵1530
    號卷第83頁）。足見該殘渣袋內沾有微量之海洛因，客觀上
    難以全數刮除，無析離之必要，應整體視為扣案之第一級毒
    品；又扣案如附表編號2所示之物，經送請法務部調查局濫
    用藥物實驗室及臺北榮民總醫院以氣相層析質譜儀法鑑定，
    檢出第一級毒品海洛因及第二級毒品甲基安非他命成分，有
    法務部調查局濫用藥物實驗室108年10月7日調科壹字第0000
    0000000號鑑定書、臺北榮民總醫院108年10月14日北榮毒鑑
    字第C0000000號毒品成分鑑定書㈠附卷可憑（見臺灣新北地
    方檢察署108毒偵5705號卷第52、68頁）；又扣案如附表編
    號3所示之物，經送請法務部調查局濫用藥物實驗室及台灣
    檢驗科技股份有限公司以氣相層析質譜儀法鑑定，檢出第一
    級毒品海洛因及第二級毒品甲基安非他命成分，有法務部調
    查局濫用藥物實驗室108年4月18日調科壹字第00000000000
    號鑑定書、台灣檢驗科技股份有限公司濫用藥物實驗室108
    年3月25日濫用藥物檢驗報告附卷可憑（見臺灣桃園地方檢
    察署108毒偵1459號卷第146、174頁）。綜上，上開扣案物
    均屬毒品危害防制條例第2條第2項第1款及第2款所列之第一
    級、第二級毒品，均屬違禁物，是聲請人所為聲請，核屬正
    當，應予准許。
據上論斷，應依刑事訴訟法第455條之36第2項，毒品危害防制條
例第18條第1項前段，刑法第40條第2項，裁定如主文。
中    華    民    國   110    年    10    月    7     日
                  刑事第二十六庭  法  官  黎錦福
 附表：
┌──┬──────┬──────┬────┬─────────┬───────┐
│編號│扣案毒品品項│數量/重量   │毒品成分│鑑定書、檢驗報告  │備          註│
├──┼──────┼──────┼────┼─────────┼───────┤
│1   │殘渣袋      │2個（毛重   │第一級毒│臺北榮民總醫院109 │臺灣新北地方檢│
│    │            │0.5442公克）│品海洛因│年4月10日北榮毒鑑 │察署109年度毒 │
│    │            │            │        │字第C0000000號毒品│偵字第8209、15│
│    │            │            │        │成分鑑定書        │30號偵查卷    │
├──┼──────┼──────┼────┼─────────┼───────┤
│2   │塊狀檢品    │1包（驗餘淨 │第一級毒│法務部調查局濫用藥│臺灣新北地方檢│
│    │            │重0.67公克）│品海洛因│物實驗室108年10月 │察署108年度毒 │
│    ├──────┼──────┼────┤7日調科壹字第10823│偵字第5705號、│
│    │粉末檢品    │1包（驗餘淨 │第一級毒│021610號鑑定書    │110年度毒偵字 │
│    │            │重0.01公克）│品海洛因│                  │第1835號偵查卷│
│    ├──────┼──────┼────┼─────────┤              │
│    │白色或透明晶│3包（驗餘淨 │第二級毒│臺北榮民總醫院108 │              │
│    │體          │重2.7588公克│品甲基安│年10月14日北榮毒鑑│              │
│    │            │）          │非他命  │字第C0000000號毒品│              │
│    ├──────┼──────┼────┤成分鑑定書㈠      │              │
│    │梅片        │4顆（驗餘3顆│第二級毒│                  │              │
│    │            │，驗餘淨重3.│品甲基安│                  │              │
│    │            │1464公克）  │非他命  │                  │              │
├──┼──────┼──────┼────┼─────────┼───────┤
│3   │米黃色粉末  │3包（驗餘淨 │第一級毒│法務部調查局濫用藥│臺灣桃園地方檢│
│    │            │重1.79公克）│品海洛因│物實驗室108年4月18│察署108年度毒 │
│    ├──────┼──────┼────┤日調科壹字第108230│偵字第1459號偵│
│    │米白色粉末  │2包（驗餘淨 │第一級毒│06990號鑑定書     │查卷、臺灣新北│
│    │            │重13.15公克 │品海洛因│                  │地方檢察署110 │
│    │            │）          │        │                  │年度毒偵字第26│
│    ├──────┼──────┼────┼─────────┤63號偵查卷    │
│    │結晶顆粒    │2包（驗餘淨 │第二級毒│台灣檢驗科技股份有│              │
│    │            │重1.6856公克│品甲基安│限公司濫用藥物實驗│              │
│    │            │            │非他命  │室108年3月25日濫用│              │
│    │            │            │        │藥物檢驗報告      │              │
└──┴──────┴──────┴────┴─────────┴───────┘
上列正本證明與原本無異。
如不服本裁定，應於裁定送達後5日內敘明抗告理由，向本院提
出抗告狀。
                                  書記官  羅采蘋
中    華    民    國   110    年    10    月    7     日